【裁判字號】    96,訴,1785
【裁判日期】    970222
【裁判案由】    違反毒品危害防制條例
【裁判全文】
臺灣臺南地方法院刑事判決              96年度訴字第1785號
公  訴  人  臺灣臺南地方法院檢察署檢察官
被      告  甲○○
                      樓(
選任辯護人  蘇正信律師
            蔡進欽律師
            蔡弘琳律師
上列被告因違反毒品危害防制條例案件，經檢察官提起公訴（
96年度偵字第12665號、96年度毒偵字第2378號），本院判決如
下：
    主  文
甲○○施用第一級毒品，累犯，處有期徒刑拾月，扣案分裝匙玖
支、葡萄糖肆拾貳包均沒收。又施用第二級毒品，累犯，處有期
徒刑陸月，扣案分裝匙玖支、吸食器貳組、玻璃球肆個、瓦斯噴
燈打火機貳支、止血帶壹條均沒收。又販賣第一級毒品，累犯，
處有期徒刑拾伍年陸月，扣案之海洛因參包（合計淨重肆點伍壹
公克）沒收銷燬之，販賣毒品所得新臺幣柒萬肆仟元沒收之，如
全部或一部不能沒收時，以其財產抵償之。扣案之0000000000號
行動電話壹支、包裝上開第一級毒品海洛因所用之包裝袋參個均
沒收之。又販賣第二級毒品，累犯，處有期徒刑肆年，扣案第二
級毒品安非他命捌包（毛重拾貳點零柒公克）沒收銷燬之，販賣
毒品所得新臺幣參萬玖仟元沒收之，如全部或一部不能沒收時，
以其財產抵償之。扣案之0000000000號行動電話壹支、包裝上開
第二級毒品安非他命所用之包裝袋捌個均沒收之。又轉讓第一級
毒品，肆罪，均累犯，各處有期徒刑壹年貳月。應執行有期徒刑
拾捌年，扣案之海洛因參包（合計淨重肆點伍壹公克）、第二級
毒品安非他命捌包（毛重拾貳點零柒公克）沒收銷燬之，販賣毒
品所得新臺幣拾壹萬參仟元沒收之，如全部或一部不能沒收時，
以其財產抵償之。扣案之0000000000號行動電話壹支、包裝上開
第一級毒品海洛因所用之包裝袋參個、包裝上開第二級毒品安非
他命所用之包裝袋捌個、分裝匙玖支、葡萄糖肆拾貳包、吸食器
貳組、玻璃球肆個、瓦斯噴燈打火機貳支、止血帶壹條均沒收。
    事  實
一、甲○○於民國88年間，因施用毒品案件，經本院裁定送觀察
    勒戒後，由臺灣臺南地方法院檢察署檢察官於88年5月12日
    以88年度偵緝字第420號為不起訴處分確定。復於同年底再
    度施用毒品，經臺灣臺南地方法院檢察署檢察官聲請簡易判
    決處刑（由本院以89年度南簡字第81號刑事判決判處有期徒
    刑5月確定，與下一刑案所處有期徒刑接續執行），並由本
    院先後裁定送觀察勒戒、強制戒治，甫於90年1月26日強制
    戒治執行完畢。嗣又於90年間施用毒品，經臺灣臺南地方法
    院檢察署檢察官提起公訴並執行強制戒治，由本院分別以90
    年度易字第1528號及90年度訴字第604號刑事判決判處有期
    徒刑6月、7月確定，嗣並定其應執行刑為有期徒刑11月確定
    ，並於92年3月5日假釋縮刑期滿執行完畢。另再施用毒品，
    由本院以93年度易字第514號、94年度訴字第139號刑事判決
    分別判處有期徒刑10月、1年確定，並與另犯槍砲彈藥刀械
    管制條例案件所處有期徒刑1年2月合併定其應執行刑為有期
    徒刑2年9月確定，甫於95年12月21日假釋出獄，96年5月28
    日假釋期滿執行完畢。詎其不知悔改，復基於施用第一級毒
    品海洛因及第二級毒品安非他命之犯意，於96年8月16日，
    在臺南縣永康市○○街197巷8弄2之21號5樓，以將第一級毒
    品海洛因（以下簡稱海洛因）加入葡萄糖稀釋後摻入香菸內
    吸用之方式，施用海洛因1次；及以將第二級毒品安非他命
    （以下簡稱安非他命）置於吸食器內加熱霧化後，再以止血
    帶吸用之方式，施用安非他命1次。
二、又甲○○明知海洛因及安非他命不得非法持有、販賣或轉讓
    ，竟仍基於販賣海洛因、安非他命之犯意，以其所有之0000
    000000號行動電話為聯絡工具，先後：
(一)、自96年7月下旬起至同年8月上旬止，由A1（年籍詳卷）以其
    所有之行動電話（號碼詳卷）聯絡被告持用之0000000000號
    等行動電話表示欲購買毒品稱要「二張」（2000元）、「半
    半」（半錢的一半即1/4錢）、「軟的、女生」（海洛因）
    、「硬的、男生、糖果」（安非他命）等語，再由被告或被
    告委由真實姓名年籍不詳之人將毒品攜至臺南縣永康市○○
    ○路國宅附近及兵仔市場附近，約每2日販賣1次，共販賣海
    洛因、安非他命約各10次予A1（年籍詳卷），海洛因每次價
    格為新臺幣（下同）1000元（其中有1次價格為4000元），
    安非他命每次價格為2000元。共計販賣海洛因13000元、安
    非他命20000元予A1。
(二)、自96年初起至同年8月初止，由楊薏蓁以其所使用之0000000
    000號行動電話聯絡甲○○持用之0000000000、0000000000
    號等行動電話表示欲購買毒品，雙方約至在臺南縣永康市○
    ○路古早人理容院附近或兵仔市場旁，由甲○○販賣安非他
    命予楊薏蓁4次每次價格為新臺幣1000元（其中有1次價格為
    2000元），共計販賣安非他命5000元予楊薏蓁。
(三)、由張志源以其持用之0000000000號行動電話聯絡甲○○持用
    之0000000000號等行動電話表示欲購買毒品，雙方約至臺南
    縣永康市○○路古早人理容院附近之圓多利便利商店門口交
    易，由甲○○於96年7月中旬及同年8月5日分別販賣海洛因
    各1次（共2次）予張志源，價格分別為20000元、30000元（
    共50000元）；另於96年7月底、8月初分別販賣安非他命各1
    次（共2次）予張志源，價格均為6000元（共12000元）。
(四)、邱富秋以其所有之0000000000號行動電話聯絡甲○○持用之
    0000000000 、0000000000號等行動電話表示欲購買毒品「
    軟的」、「硬的」後，在臺南縣永康市○○○路紜閣飯店門
    口、花嫁汽車旅館門口、臺南市○○路維納多汽車旅館門口
    等處交易，由甲○○於96年6初及6月中旬，販賣安非他命各
    1次（共2次）予張志源，價格均為1000元（共2000元）；另
    於6月下旬起至7月中、下旬止販賣海洛因10次予張志源，價
    格9次為1000元、1次為2000元（共11000元）；
(五)、於96年6月下旬，在臺南縣永康市○○路瀚林園飯店門口，
    轉讓海洛因1次予邱富秋。
(六)、分別於96年4月30日、8月1日及8月6日，在臺南縣永康市○
    ○路古早人理容院附近路邊，轉讓海洛因予郭明順共3次。
三、嗣於96年8月16日15時10分許，經警持搜索票，至臺南縣永
    康市○○街197巷8弄2之32號5樓搜索，當場查獲海洛因3包
    （合計淨重4.51公克，空包裝總重1.65公克）、安非他命8
    包（毛重12.07公克）；及甲○○所有，供販賣毒品聯絡用
    之0000000000號行動電話1支、供施用毒品所用之分裝匙9支
    、葡萄糖肆42包、吸食器2組、玻璃球4個、瓦斯噴燈打火機
    2 支、止血帶1條。
四、案經臺南市警察局第五分局報請臺灣臺南地方法院檢察署檢
    察官偵查起訴。
    理  由
一、上開事實，業據被告甲○○坦承不諱，其為警查獲時所採集
    之尿液經送驗結果亦呈安非他命及海洛因人體代謝物嗎啡陽
    性反應，有詮昕科技股份有限公司濫用藥物尿液檢驗報告1
    紙在卷可憑，並有分裝匙9支、葡萄糖42包、吸食器2組、玻
    璃球4個、瓦斯噴燈打火機2支、止血帶1條扣案可證。另被
    告販賣及轉讓毒品部分，核與證人A1、楊薏蓁、張志源、邱
    富秋、郭明順所證述情節大致相符，並有海洛因3包（合計
    淨重4.51公克，空包裝總重1.65公克）、安非他命8包（毛
    重12.07公克）、0000000000號行動電話1支扣案可證、法務
    部調查局96年9月16日調科壹字第09623068110號鑑定書1紙
    、臺灣臺南地方法院檢察署96年2月12日96年乙○朝正監字
    第298號、96年4月18日96年乙○瑞正監（續）字第753號、
    96年4月27日96乙○瑞正監（續）字第804號、96年月25日96
    年檢瑞正監（續）字第1037號、96年6月21日96年乙○瑞正
    監（續）字第1215號、96年7月19日乙○瑞正字監（續）字
    第1427號通訊監察書、0000000000號行動電話譯文資料、
    0000000000號行動電話、本院核發之搜索票附卷可稽。被告
    前開自白應與事實相符而可採信。
        另被告前因施用毒品案件，經本院裁定送觀察勒戒後，
    由臺灣臺南地方法院檢察署檢察官於88年5月12日以88年度
    偵緝字第420號為不起訴處分確定。復於同年底再度施用毒
    品，經臺灣臺南地方法院檢察署檢察官聲請簡易判決處刑（
    由本院以89年度南簡字第81號刑事判決判處有期徒刑5月確
    定，與下一刑案所處有期徒刑接續執行），並由本院先後裁
    定送觀察勒戒、強制戒治，甫於90年1月26日強制戒治執行
    完畢。嗣又於90年間施用毒品，經臺灣臺南地方法院檢察署
    檢察官提起公訴並執行強制戒治，由本院分別以90 年度易
    字第1528號及90年度訴字第604號刑事判決判處有期徒刑6月
    、7月確定，嗣並定其應執行刑為有期徒刑11月確定，並於
    92年3月5日假釋縮刑期滿執行完畢。另再施用毒品，由本院
    以93年度易字第514號、94年度訴字第139號刑事判決分別判
    處有期徒刑10月、1年確定，並與另犯槍砲彈藥刀械管制條
    例案件所處有期徒刑1年2月合併定其應執行刑為有期徒刑2
    年9月確定，甫於95年12月21日假釋出獄，96年5月28日假釋
    期滿執行完畢。等情，亦有卷附臺灣高等法院被告全國前案
    紀錄表1件在卷可查。本案事證明確，被告犯行堪以認定，
    應予依法論科。
二、核被告所為，分別係犯毒品危害防制條例第10條第1項施用
    第一級毒品罪、同條第2項施用第二級毒品罪。同條例第4條
    第1項之販賣第一級毒品罪及同條第二項之販賣第二級毒品
    罪、同條例第8條第1項之轉讓第一級毒品罪。被告施用、販
    賣、轉讓前後持有第一、二級毒品海洛因之低度行為，應為
    販賣之高度行為所吸收，不另論罪。被告先後多次販賣海洛
    因、安非他命之行為，顯係以反覆為一定行為，為其業務（
    營業）之犯罪定型，在刑法評價上各個行為之獨立性薄弱，
    難以強行割裂，應係數個同種販賣毒品舉動之反覆施行，應
    包括予以評價為一集合犯，各論以一罪。被告所犯施用海洛
    因、安非他命、販賣海洛因、安非他命、轉讓海洛因各罪，
    犯意各別、構成要件不同，應分論併罰。
        被告曾因施用毒品案件，由本院以93年度易字第514號
    、94年度訴字第139號刑事判決分別判處有期徒刑10月、1年
    確定，並與另犯槍砲彈藥刀械管制條例案件所處有期徒刑1
    年2月合併定其應執行刑為有期徒刑2年9月確定，甫於95年
    12月21日假釋出獄，96年5月28 日假釋期滿執行完畢，有台
    灣台南地方法院檢察署刑案資料查註紀錄表及台灣高等法院
    被告全國前案紀錄表各1紙在卷可按，其於5年內故意再犯本
    件有期徒刑以上之罪，為累犯，應依法加重其刑（販賣安非
    他命法定刑有期徒刑及罰金部分應加重其刑，另販賣海洛因
    法定刑罰金刑部分亦應加重其刑。至被告販賣安非他命、海
    洛因之法定刑為死刑、無期徒刑部分，則依法不得加重）。
        又按刑法第59條規定，犯罪之情狀可憫恕者，得酌量減
    輕其刑，同法第57條規定，科刑時應審酌一切情狀，為科刑
    重輕之標準，於裁判上酌減其刑時，應就犯罪一切情狀（包
    括刑法第57條所列舉之10款事項），予以全盤考量，審酌其
    犯罪有無可憫恕之事由，以為判斷。故適用第59條酌量減輕
    其刑時，並不排除第57條所列舉10款事由之審酌，惟其程度
    應達於確可憫恕，始可予以酌減（最高法院70年度第6次刑
    事庭會議決議參照）。本件被告雖有上開販毒之行為，然販
    賣對象、次數尚非甚多，犯罪所得金額亦非甚鉅，是其犯罪
    情節尚非重大，如不論其情節輕重，遽處以販賣第一級毒品
    罪之法定本刑死刑或無期徒刑及量處販賣第二級毒品罪之法
    定最低刑期有期徒刑7年，誠屬情輕法重，過於嚴苛，堪認
    其犯罪情狀尚堪憫恕，爰依刑法第59條之規定，就其所犯上
    開二罪均酌減其刑。其刑有加重及減輕部分，應依刑法第71
    條第1項之規定，先加後減之。
        爰審酌被告前有施用毒品前科犯行，不思戒絕，竟再為
    本件施用毒品犯行、施用毒品係屬自戕行為，所生危害非大
    ，明知安非他命、海洛因對人體之危害，竟轉讓海洛因予他
    人施用及為圖私利販賣毒品，足以使購買施用者導致精神障
    礙、性格異常，甚至造成生命危險之生理成癮性及心理依賴
    性，戕害國民身心健康，及其犯罪所得尚非甚多，犯後尚能
    坦承部分犯行等一切犯罪情狀，分別量處如主文所示之刑，
    並定其應執行刑示懲。
三、扣案之海洛因3包（合計淨重4.51公克）、第二級毒品安非
    他命8包（毛重12.07公克）應依毒品危害防制條例第18條第
    1項前段之規定沒收並銷燬之。包裝上開海洛因之包裝袋共
    3個、安非他命之包裝袋共8個，係被告所有供包裝上開毒品
    以防潮溼或裸露俾供犯販賣毒品罪所用之物；扣案之000000
    0000號行動電話壹支係被告所有供販賣毒品聯絡所用之物，
    均應依毒品危害防制條例第19條第1項之規定沒收之。
        被告販賣海洛因及安非他命分別併計其所得各為74000
    元、39000元應依毒品危害防制條例第19條第1項之規定，分
    別予以宣告沒收，如全部或一部不能沒收時，以其財產抵償
    之。
        扣案之分裝匙9支係被告所有，用以分裝施用毒品所用
    之物；葡萄糖42包係被告所有用以稀釋海洛因後在香菸內吸
    用；吸食器2組、玻璃球4個、瓦斯噴燈打火機2支、止血帶1
    條係被告所有，供施用安非他命所用之物，業據被告於本院
    供明在卷，應依刑法第38條第1項第2款規定宣告沒收。
        另扣案之電子秤1個、食品料理機1台，被告供稱非其所
    有之物；分裝袋100個，被告供稱並非分裝毒品用而係裝銅
    板用；0000000000、0000000000號行動電話，被告供稱係與
    親友聯絡用，並非供聯絡販賣毒品之用；帳冊1本，被告供
    稱係玩撲克牌輸贏之紀錄，不是販賣毒品之帳冊。且無證據
    足認前開物品係被告所有供本案施用、販賣、轉讓毒品所用
    之物，亦均非違禁物，爰均不為沒收之諭知。
四、據上論斷，應依刑事訴訟法第299條第1項前段，毒品危害防
    制條例第4條第1項、第2項、第8條第1項、第10條第1項、第
    2項、第18條第1項、第19條第1項，刑法第11條前段、第47
    條、第51條第5款、第38條第1項第2款、第59條，判決如主
    文。
本案經檢察官丙○○到庭執行職務。
中    華    民    國    97    年    2     月    22    日
                      刑事第四庭審判長法  官  鄭文祺
                                      法  官  許蕙蘭
                                      法  官  黃翰義
以上正本證明與原本無異。
如不服本判決應於收受本判決後10日內向本院提出上訴書狀，並
應敘述具體理由。如未敘述上訴理由者，應於上訴期間屆滿後20
日內向本院補提理由書狀（均須按他造當事人之人數附繕本）「
切勿逕送上級法院」。
                                      書記官  黃雅雲
中    華    民    國    97    年    2     月    22    日
附錄所犯法條：
毒品危害防制條例第10條
施用第一級毒品者，處6月以上5年以下有期徒刑。
施用第二級毒品者，處3年以下有期徒刑。
毒品危害防制條例第4條第1項、第2項
製造、運輸、販賣第一級毒品者，處死刑或無期徒刑；處無期徒
刑者，得併科新臺幣1千萬元以下罰金。
製造、運輸、販賣第二級毒品者，處無期徒刑或7年以上有期徒
刑，得併科新臺幣7百萬元以下罰金。
毒品危害防制條例第8條第1項
轉讓第一級毒品者，處1年以上7年以下有期徒刑，得併科新臺幣
1百萬元以下罰金。


司法院資訊處製作；財團法人民間司法改革基金會備份。
